【裁判字號】    95,訴,123
【裁判日期】    950606
【裁判案由】    違反毒品危害防制條例
【裁判全文】
臺灣臺南地方法院刑事判決               95年度訴字第123號
公    訴    人  臺灣臺南地方法院檢察署檢察官
被          告  丙○○
輔  佐  人  即
被  告  之  兄  乙○○
上列被告因違反毒品危害防制條例案件，經檢察官提起公訴（95
年度營毒偵字第 4號），被告於本院行準備程序中就被訴犯罪事
實為有罪之陳述，本院合議庭裁定由受命法官獨任行簡式審判程
序，判決如下：
    主  文
丙○○連續施用第一級毒品，累犯，處有期徒刑柒月。
    事  實
一、丙○○曾因違反槍砲彈藥刀械管制條例等案件，經臺灣高等
    法院高雄分院以九十年度上更（一）字第二九三號判決判處
    有期徒刑二年，嗣提起上訴後，經最高法院以九十一年度台
    上字第一八０三號判決駁回上訴而告確定，入監服刑，於民
    國九十二年八月二十一日假釋付保護管束，至九十三年五月
    十日保護管束期滿視為執行完畢。而丙○○亦曾因違反毒品
    危害防制條例案件，經國防部南部地方軍事法院以八十九年
    度和裁字第二三三號裁定令入戒治處所施以強制戒治，嗣停
    止戒治付保護管束，於九十年八月二十八日保護管束期滿視
    為執行完畢，並由國防部南部地方軍事法院檢察署軍事檢察
    官於同年九月六日以九十年度平處（一）字第一二五號為不
    起訴處分。詎丙○○並未戒除毒癮，於前開強制戒治處分執
    行完畢釋放後五年內，又基於施用第一級毒品海洛因之概括
    犯意，自九十四年三月間某日起至同年九月十一日中午止，
    連續在臺南縣新營市○○路一五０巷四四號住處房間內，以
    針筒注射方式施用第一級毒品海洛因多次。嗣於同年九月十
    四日下午五時三十分許，為警在臺南縣新營市○○路「新東
    國中」旁陸橋下，發現其精神恍惚，形跡可疑，員警經其同
    意對其採尿送驗，在其尿液中驗出嗎啡陽性反應而查知上情
    。
二、案經臺南縣警察局新營分局報請臺灣臺南地方法院檢察署檢
    察官偵查起訴。
    理  由
一、被告丙○○於本案為警查獲後，於九十四年十月十四日自一
    樓高之樓梯摔下，意識不清，經家屬緊急送往財團法人奇美
    醫院柳營分院診治結果，診斷為右側顱內出血、蜘蛛膜下出
    血、腦室內出血、右手橈骨、舟狀骨骨折、呼吸衰竭、呼吸
    道狹窄、胃及十二指腸潰瘍，並接受住院治療，於治療期間
    接受氣管插管及氣管造口手術，目前仍每週固定更換氣切管
    ，且無法言語等情，業據被告之父甲○○於本院行準備程序
    中提出奇美醫院柳營分院九十四年十二月二十四日出具之診
    斷證明書一紙為據（見本院卷第十六頁），並經本院向財團
    法人奇美醫院柳營分院函詢查明屬實，有該院九十五年三月
    二十三日（九五）奇院柳醫字第二三二五號函檢送之病歷摘
    要三份及病歷影印資料一份在卷可稽（見本院卷第十三至十
    四頁準備程序筆錄、本院卷第十九至一一三頁），惟被告目
    前意識仍清楚，且其到庭後，對於本院訊問之問題均能以點
    頭或搖頭表示回答，是本案尚無刑事訴訟法第二百九十四條
    第一項、第二項停止審判規定之適用，核先敘明。
二、被告於警詢中對於上開事實，均坦承不諱，且於本院審理中
    ，亦以點頭方式表示坦承認罪之意，此復經輔佐人即被告之
    兄乙○○當庭確認被告之真意無誤；又員警經被告之同意對
    其採尿送驗，在其尿液中驗出嗎啡陽性反應，亦有臺南縣警
    察局新營分局偵查隊採取尿液名冊、長榮大學九十四年十月
    二十六日出具之確認報告各一紙在卷可稽（見警卷第五至六
    頁），足見被告之自白與事實相符，應可採信。本案事證明
    確，被告犯行已堪認定。
三、查被告曾因違反毒品危害防制條例案件，經國防部南部地方
    軍事法院以八十九年度和裁字第二三三號裁定令入戒治處所
    施以強制戒治，嗣停止戒治付保護管束，於九十年八月二十
    八日保護管束期滿視為執行完畢，並由國防部南部地方軍事
    法院檢察署軍事檢察官於同年九月六日以九十年度平處（一
    ）字第一二五號為不起訴處分，有該案不起訴處分書一份在
    卷可憑。其於前開強制戒治處分執行完畢釋放後五年內再度
    施用第一級毒品海洛因，核其所為，係犯毒品危害防制條例
    第十條第一項之施用第一級毒品罪。被告施用第一級毒品海
    洛因前後持有上開毒品之低度行為，為其施用之高度行為所
    吸收，不另論罪。被告施用第一級毒品海洛因多次，其各次
    施用行為時間緊接，所犯係構成要件相同之罪，顯係基於概
    括之犯意反覆為之，為連續犯，應依刑法第五十六條之規定
    論以一罪，並加重其刑。末查被告曾因違反槍砲彈藥刀械管
    制條例等案件，經臺灣高等法院高雄分院以九十年度上更（
    一）字第二九三號判決判處有期徒刑二年，嗣經最高法院以
    九十一年度台上字第一八０三號判決駁回上訴而告確定，入
    監服刑，於九十二年八月二十一日假釋付保護管束，至九十
    三年五月十日保護管束期滿視為執行完畢，有臺灣高等法院
    被告全國前案紀錄表附卷可參，其於前開有期徒刑執行完畢
    後五年內再犯本案有期徒刑以上之罪，為累犯，應依刑法第
    四十七條之規定加重其刑，並遞加重之。爰審酌被告沈迷毒
    品，經強制戒治後仍未戒除毒癮，不知戒慎，但其犯後坦承
    犯行，態度良好，且目前仍因接受氣管切開造口手術，無法
    言語，身體狀況顯然不佳等一切情狀，量處如主文所示之刑
    ，以示懲儆。至於，被告目前仍須每週更換氣切管，是否適
    於執行，允宜於本案確定後，由執行檢察官依法審慎評估處
    理之，併予敘明。
據上論斷，應依刑事訴訟法第二百九十九條第一項前段、第二百
七十三條之一第一項，毒品危害防制條例第十條第一項，刑法第
十一條前段、第五十六條、第四十七條，判決如主文。
本案經檢察官丁○○到庭執行職務。
中    華    民    國    95    年    6     月    6     日
                  刑事第十一庭  法  官  周紹武
以上正本證明與原本無異。
如不服本判決，應於判決送達後10日內，向本院提出上訴狀。
                                書記官  鄭佩玉
中    華    民    國    95    年    6     月    6     日
附錄本案論罪科刑法條全文：
毒品危害防制條例第十條第一項
施用第一級毒品者，處六月以上五年以下有期徒刑。


司法院資訊處製作；財團法人民間司法改革基金會備份。
